# 请教陈版：打包出售子公司股权和应收款项，非经划分问题

提问人：cheryl2016 时间：2022-07-22 07:53:23
IPO企业的控股子公司连年亏损，且连续 3 年超额亏损，母公司拟出售该子公司股权。截止出售日，母公司对子公司的长期股权投资（投资成本）为1,500万元；其他应收款（原值）1,000万元。长期股权投资和其他应收款均未计提减值；子公司超额亏损，净资产为-5,000万元；合并层面确认的模拟权益法的投资亏损为-4,000万元（未考虑母公司作为债权人承担的超额亏损）。
母公司与第三方签订了打包出售股权和其他应收款的协议，整体作价 50 万元。
合并层面损益认定及非经判断如下，请陈版指导：
第一步：差错更正：
1 、合并报表模拟权益法确认投资收益未考虑母公司作为债权人承担的超额亏损，同时在以前年度补确认其他应收款的坏账准备，应当进行差错更正。
2 、更正后，股权出售日合并层面母公司模拟权益法确认的亏损为-4,200万元，同时其他应收款在以前年度全额计提了坏账准备。
第一种判断：
依据更正后的数据，股权出售日合并报表的投资收益为（万元）：50-（1,500-4,200+1,000）=1,750万元，全部为非经常性损益。
第二种判断：
更正后的数据，虽然其他应收款和股权打包出售，适用于不同的会计准则，应当分别计算损益（假设售价均摊）
（ 1 ）出售股权，长投准则，投资收益为：25-（1500-4200）=2,725万元，非经常性损益
（ 2 ）出售债权，金融工具转移准则，25-1,000=-975万元，经常性损益
第三种判断：
更正后的数据，虽然其他应收款和股权打包出售，适用于不同的会计准则，应当分别计算损益（假设售价均摊）
（ 1 ）出售股权，长投准则，投资收益为：25-（1500-4200）=2,725万元，非经常性损益
（ 2 ）出售债权，债务重组准则，首先在合并层面计提其他应收款的坏账准备1,000万元（经常性损益）；计算债务重组收到款项与应收款项公允价值的差，即25-0=-25万元，非经常性损益。
上述各种判断是否正确，请陈版抽空给予指导，感谢。

回答人：chenyiwei
由于这是一揽子交易，故这种情况下的股权和债权处置应作为一个整体考虑，不区分股权、债权处置损益，全部作为非经常性损益处理。并且合并报表中原本也没有“母公司应收子公司债权”这一项资产。
合并报表层面的整体处置损益=处置价款总额+母公司对子公司债权的预计可收回金额-（子公司净资产在合并报表层面的账面价值+子公司对母公司的负债）+少数股东权益。